【裁判字號】    99,撤緩,47
【裁判日期】    991230
【裁判案由】    撤銷緩刑
【裁判全文】
臺灣臺東地方法院刑事裁定              99年度撤緩字第47號
聲  請  人  臺灣臺東地方法院檢察署檢察官
受  刑  人  吳國璋
上列聲請人因受刑人犯妨害自由案件（97年度簡上字第22號），
聲請撤銷緩刑之宣告（99年度執聲字第405號），本院裁定如下
：
    主  文
吳國璋之緩刑宣告撤銷。
    理  由
一、聲請意旨略以：受刑人吳國璋因犯妨害自由案件，前經本院
    簡易庭於民國97年8月25日以97年度東簡字第243號判決判處
    有期徒刑3月，嗣由本院於97年12月31日以97年度簡上字第
    22號判決上訴駁回，緩刑2年，並應依執行檢察官命令，向
    指定之公益團體、地方自治團體或社區提供60小時之義務勞
    務，緩刑期間付保護管束，並於同日確定在案。茲因受刑人
    未於緩刑期內完成60小時之義務勞務，違反刑法第74條第2
    項第5款所定負擔情節重大，足認原宣告之緩刑難收其預期
    效果，而有執行刑罰之必要，已合於刑法第75條之1第1項第
    4款所定撤銷緩刑宣告之原因，爰依刑事訴訟法第476條之規
    定，聲請撤銷其緩刑之宣告等語。
二、按刑法關於撤銷緩刑宣告之規定，業於98年6月10日修正公
    布，並自98年9月1日生效施行，刑法施行法為配合新法之修
    正，解決新舊法律適用之疑義，刑法施行法第6條之2明定於
    98年5月19日刑法修正施行前，受緩刑之宣告，98年5月19日
    修正刑法施行後，仍在緩刑期內者，適用98年5月19日修正
    施行之刑法第75條及第75條之1規定。查受刑人係於上開條
    文修正施行前受緩刑之宣告，迄至施行後尚在緩刑期內，揆
    諸上開規定，自應適用修正後刑法第75條之1第1項第4款之
    規定，資以判斷得否撤銷受刑人之緩刑宣告。次按受緩刑之
    宣告違反第74條第2項第1款至第8款所定負擔情節重大，足
    認原宣告之緩刑難受其預期效果，而有執行刑罰之必要者，
    得撤銷其宣告，刑法第75條之1第1項第4款定有明文。所謂
    「情節重大」，係指受刑人顯有履行負擔之可能，而隱匿或
    處分其財產、故意不履行、無正當事由拒絕履行或顯有逃匿
    之虞等情事而言；再按緩刑之宣告應撤銷者，由受刑人所在
    地或其最後住所地之地方法院檢察官聲請該法院裁定之，刑
    事訴訟法第476條亦有明文。查受刑人於本件聲請時之住所
    地為臺東縣鹿野鄉○○村○○路○段142巷9號，有其戶役政
    連結系統個人基本資料查詢結果附卷可參，是本院就上開撤
    銷緩刑宣告之聲請，自得加以審究，合先敘明。
三、經查，受刑人因犯妨害自由案件，前經本院於97年8月25日
    以97年度東簡字第243號判決判處有期徒刑3月，嗣由本院於
    97年12月31日以97年度簡上字第22號判決上訴駁回，緩刑2
    年，並應依執行檢察官命令，向指定之公益團體、地方自治
    團體或社區提供60小時之義務勞務，緩刑期間付保護管束，
    並於同日確定在案，此有上開案件判決書正本及臺灣高等法
    院被告前案紀錄表在卷為憑。又受刑人前於98年6月15日業
    已填具臺灣臺東地方法院檢察署受保護管束人基本資料表、
    義務勞務執行意願調查表，並簽署緩刑附條件受保護管束人
    接受義務勞務執行須知與具結書，經臺灣臺東地方法院檢察
    署觀護人告知接受義務勞務者，應於履行期間內完成指定時
    數，瞭解執行義務勞務之流程、應行注意事項及未完成義務
    勞務之法律效果，並承諾願意於該署緩刑附條件義務勞務行
    政說明會後半年內履行完畢，嗣經臺灣臺東地方法院檢察署
    指定其應向行政院國軍退除役官兵輔導委員會馬蘭榮譽國民
    之家（以下簡稱馬蘭榮家）報到履行義務勞務，並於99年12
    月30日前履行完畢，而受刑人迄今均未於指定期間內配合馬
    蘭榮家勞務之執行，致未能完成60小時義務勞務等情，有臺
    灣臺東地方法院檢察署受保護管束人基本資料表、義務勞務
    執行意願調查表、緩刑附條件受保護管束人接受義務勞務執
    行須知與具結書、行政院國軍退除役官兵輔導委員會馬蘭榮
    譽國民之家99年12月24日馬家輔字第0990004423號函、臺灣
    臺東地方法院檢察署義務勞務工作日誌及本院99年12月29日
    電話紀錄表等件在卷可稽（見臺灣臺東地方法院檢察署98年
    度執護勞字第1號觀護卷宗【以下簡稱執護勞卷】第14、16
    至17、19、26至27頁、本院卷第11頁），足認受刑人顯已違
    反刑法第74條第2項第5款所定負擔。本院審酌受刑人履行義
    務勞務之期間長達2年，且前因未遵期報到執行義務勞務，
    業經臺灣臺東地方法院檢察署函請受刑人至該署觀護人室報
    到並接受查驗義務勞務執行之情形，受刑人於99年5月21日
    上午9時許前往該署報到，由觀護人當面囑其儘速履行義務
    勞務，並告知未履行義務勞務之法律效果，受刑人當場承諾
    於該署99年6月4日查驗前至少履行乙次義務勞務，復經觀護
    人於99年11月29日上午11時許，以電話聯繫受刑人告以義務
    勞務履行期限即將屆至，請其至少於99年12月中旬前履行完
    成，受刑人再次允諾於99年12月中旬前履行義務勞務之全部
    時數等情，此有臺灣臺東地方法院檢察署緩刑附條件義務勞
    務查驗表、執行保護管束電話紀錄表等件在卷可稽（見執護
    勞卷第22至23頁），則受刑人業經告知執行義務勞務之流程
    、應行注意事項及未完成義務勞務之法律效果，非但未主動
    依執行檢察官之命令前往指定地點履行義務勞務，亦無任何
    不能履行義務勞務之正當理由，而受刑人亦無在監在押之情
    形，此有臺灣高等法院在監在押全國紀錄表在卷可參（見本
    院卷第10頁），是其身體自由未受拘束，猶對於執行檢察官
    之指示置若罔聞，屢經觀護人多次囑咐與催促無效，逕自違
    背上開判決宣告緩刑所附之負擔，迄今均未依執行檢察官之
    命令前往指定地點履行義務勞務等一切情狀，顯見受刑人漠
    視法院刑罰處遇之輕率態度，難認犯後有何悔意，確已違反
    刑法第74條第2項第5款所定負擔情節重大，亦無從再預期其
    將會恪遵相關法令規定或經由緩刑程序得以矯正其偏差觀念
    ，足認原宣告之緩刑難收其預期效果，而有執行刑罰之必要
    。從而，檢察官聲請撤銷受刑人上開緩刑之宣告，核與刑法
    第75條之1第1項第4款之規定相符，應予准許。
據上論斷，應依刑事訴訟法第476條、第220條，刑法第75條之1
第1項第4款，裁定如主文。
中    華    民    國    99    年    12    月    30    日
                  刑事第二庭  法  官  彭凱璐
以上正本證明與原本無異。
如不服本裁定，應於裁定送達後5日內向本院提出抗告狀（須附
繕本）。
「切勿逕送上級法院」
                              書記官  陳憶萱
中    華    民    國   100    年    1     月    3     日

司法院資訊處製作；財團法人民間司法改革基金會備份。
